{"related": ["o\u00edble", "o\u00eddo", "oidor", "oyente"], "etymology": "From Old Spanish oir, from Latin aud\u012bre, present active infinitive of audi\u014d, from Proto-Indo-European *h\u2082ew-is-d-, a compound of Proto-Indo-European *h\u2082ewis \u200e(\u201cclearly, manifestly\u201d) (from the root *h\u2082ew- \u200e(\u201cto see, perceive\u201d)) and *d\u02b0h\u2081-ye/o- \u200e(\u201cto render\u201d). Compare Portuguese ouvir.", "url": "https://en.wiktionary.org/wiki/o%C3%ADr", "definitions": ["(intransitive) to hear\n\n\u00a1Oiga, por favor!\n\nExcuse me! (Literally \"Hear, please!\")", "(transitive) to hear (passively perceive a sound)", "(transitive) to listen to (actively pay attention to a sound or a person speaking)\n\n\u00a1Oiga!\n\nListen up!", "(transitive) to heed; to listen to"], "verb": "o\u00edr", "synonyms": [], "description": "o\u00edr (first-person singular present oigo, first-person singular preterite o\u00ed, past participle o\u00eddo)", "conjugations": {"imperative": {"affirmative": ["", "oye (t\u00fa) - o\u00ed (vos)", "oiga", "oigamos", "o\u00edd", "oigan"], "negative": ["", "no oigas", "no oiga", "no oigamos", "no oig\u00e1is", "no oigan"]}, "infinitive": "o\u00edr", "indicative": {"future": ["oir\u00e9", "oir\u00e1s", "oir\u00e1", "oiremos", "oir\u00e9is", "oir\u00e1n"], "preterite": ["o\u00ed", "o\u00edste", "oy\u00f3", "o\u00edmos", "o\u00edsteis", "oyeron"], "imperfect": ["o\u00eda", "o\u00edas", "o\u00eda", "o\u00edamos", "o\u00edais", "o\u00edan"], "conditional": ["oir\u00eda", "oir\u00edas", "oir\u00eda", "oir\u00edamos", "oir\u00edais", "oir\u00edan"], "present": ["oigo", "oyes (t\u00fa) - o\u00eds (vos)", "oye", "o\u00edmos", "o\u00eds", "oyen"]}, "pastparticiple": {"plural": {"feminine": "o\u00eddas", "masculine": "o\u00eddos"}, "singular": {"feminine": "o\u00edda", "masculine": "o\u00eddo"}}, "gerund": "oyendo", "subjunctive": {"imperfect_se": ["oyese", "oyeses", "oyese", "oy\u00e9semos", "oyeseis", "oyesen"], "future": ["oyere", "oyeres", "oyere", "oy\u00e9remos", "oyereis", "oyeren"], "imperfect_ra": ["oyera", "oyeras", "oyera", "oy\u00e9ramos", "oyerais", "oyeran"], "present": ["oiga", "oigas", "oiga", "oigamos", "oig\u00e1is", "oigan"]}}, "pronunciations": []}